【裁判字號】    99,簡上,951
【裁判日期】    991012
【裁判案由】    妨害自由
【裁判全文】
臺灣板橋地方法院刑事判決             99年度簡上字第951號
上  訴  人
即  被  告  甲○○
上列上訴人即被告因妨害自由案件，不服本院99年度簡字第6140
號中華民國99年7月30日第一審判決（偵查案號：98年度偵字第
25341 號，因被告於原審審理中自白犯罪，原審改依簡易程序審
理），提起上訴，本院管轄第二審之合議庭判決如下：
    主  文
上訴駁回。
甲○○緩刑貳年。
    事  實
一、甲○○與其妻游秀美共同經營臺北縣三重市○○○路69號1
    樓「OGGI服飾店」，並將該店前方之騎樓空間，出租予乙○
    ○擺設攤位經營美容業務，且提供上開服飾店店內部分空間
    供乙○○於每日結束營業後擺設營業設備，因租賃期間雙方
    相處不睦，迭生爭執。甲○○明知雙方租賃期間至民國97年
    1 月14日始屆滿，為促乙○○儘早搬離，竟基於恐嚇之犯意
    ，於97年1 月9 日凌晨1 時許，在上址對乙○○恫稱：「我
    明天再叫少年啊來啦! 」、「三點、三點下午你沒來拿，我
    給你搬去路中間」等語，以此加害財產之事，恐嚇乙○○，
    使乙○○心生畏懼，致生危害於安全。
二、案經乙○○訴由臺北縣政府警察局三重分局移送臺灣板橋地
    方法院檢察署檢察官偵查起訴。
    理  由
一、本判決後開所引用被告甲○○以外之人於審判外之陳述，固
    屬傳聞證據，惟公訴人及被告就該等審判外陳述之證據能力
    ，於本案言詞辯論終結前均未聲明異議。本院審酌該等證據
    資料製作時之情況，並無違法不當及證明力明顯過低之瑕疵
    ，亦認為以之作為證據應屬適當，依刑事訴訟法第159 條之
    5 規定，認該等證據資料均有證據能力。
二、前揭犯罪事實，業經被告於原審及本院審理中自白不諱，核
    與證人即告訴人乙○○於警詢、偵查中證述之情節一致。又
    被告確曾以台語陳稱「我明天再叫少年啊來啦! 」、「三點
    、三點下午你沒來拿，我給你搬去路中間」等語之事實，亦
    經原審於99年6 月22日準備程序中當庭勘驗卷附錄影光碟無
    誤，有原審勘驗筆錄附卷可稽，足徵被告之自白確與事實相
    符。本件事證明確，被告犯行堪以認定。
三、核被告所為，係犯刑法第305 條之恐嚇罪。原審依現存之證
    據，認定被告涉犯前開罪名，並審酌被告犯罪之動機、手段
    、對告訴人安全所生之危害、被告之素行、與告訴人之關係
    及雙方已達成和解等一切情狀，量處拘役30日，並諭知易科
    罰金之折算標準，認事用法均無違誤，量刑亦屬妥適。被告
    雖就原審法院適法範圍裁量權之行使為爭執，惟原審量定刑
    期，已審酌前開各種犯罪情狀，並未逾越客觀上之適當性、
    相當性及必要性之比例原則。被告提起上訴，難認為有理由
    ，應予駁回。
四、末查被告前無因犯罪經科刑之紀錄，有臺灣高等法院被告前
    案紀錄表在卷可按，其因一時衝動，致蹈本件犯行，事後已
    坦承犯罪，且於原審審理中與告訴人達成和解，告訴人亦已
    當庭表示願意宥恕被告不予追究（見原審99年7 月13日審判
    程序筆錄），被告經此偵、審教訓，應知警惕而無再犯之虞
    ，本院因認以暫不執行其刑為當，爰諭知緩刑2 年，用啟自
    新。
據上論斷，應依刑事訴訟法第455 條之1 第1 項、第3 項、第
368 條，刑法第74條第1 項第1 款，判決如主文。
本案經檢察官鄭淑壬到庭執行職務。
中    華    民    國    99    年    10    月    12    日
                  刑事第十九庭  審判長法  官  許炎灶
                                      法  官  廖怡貞
                                      法  官  吳佳穎
以上正本證明與原本無異
不得上訴。
                                書記官  黃炎煌
中    華    民    國    99    年    10    月    13    日
附錄本案論罪科刑法條全文：
中華民國刑法第305條（恐嚇危害安全罪）
以加害生命、身體、自由、名譽、財產之事，恐嚇他人致生危害
於安全者，處2年以下有期徒刑、拘役或3百元以下罰金。

司法院資訊處製作；財團法人民間司法改革基金會備份。
